---
title: "Universidad de los Andes "
subtitle: "Facultad de Economía  "
output: html_document
date: "2024-06-07"
---

# Problem Set 4 

## Taller R de programación y estadística 


Este informe está estructurado para presentar el Problem Set 4 de clase de Taller R 2024-2. En este sentido, exploraremos la variabilidad de los precios de las viviendas y sus superficies en un contexto educativo. Este análisis incluye la visualización de datos mediante mapas y gráficos, así como el cálculo de estadísticas descriptivas clave que nos permitirán entender mejor las disparidades económicas dentro de la comunidad estudiantil. Finalmente, se discutirán las conclusiones obtenidas, reflexionando en recomendaciones para futuros análisis.



```{r setup, include=FALSE}
knitr::opts_chunk$set(echo = TRUE)
```


1. set up
```{r inicio}
rm(list=ls())
```

2. Instalar y llamar librerías

```{r librerias, warning=FALSE }
require(pacman)
p_load(tidyverse, rio, skimr, janitor, haven, data.table, sf, rvest, ggplot2, viridis)
```


 Extraer información de internet en un html
1.1
```{r extraer, warning=FALSE}
my_url = "https://eduard-martinez.github.io/pset-4.html"
browseURL(my_url) 
my_html = read_html(my_url) 
class(my_html) 
```


Extraer todas las URLs contenidas en la página

```{r links, warning=FALSE}
url_full <- my_html %>% html_nodes("a") %>% html_attr("href")

```

 1.2 Filtrar URL

 Mantener únicamente las URLs que contengan la palabra "propiedad"
 
```{r propiedad, warning=FALSE}
url_subset <- url_full[str_detect(url_full, "propiedad")]

```
 

1.3 Iterar sobre url_subset para extraer las tablas


```{r iterar, warning=FALSE}
lista_tablas <- lapply(url_subset, function(u) {
  page <- read_html(u)
  table <- page %>% html_node("table") %>% html_table()
  return(table)
})

```


1.4 Preparar la información


```{r preparar, warning=FALSE}
db_house <- rbindlist(lista_tablas, fill = TRUE)
print(db_house)

```


2. MANIPULAR LA INFORMACIÓN GIS

Convertir `db_house` en SimpleFeature

```{r convertir, warning=FALSE}
sf_house <- st_as_sf(db_house, coords = c("lon", "lat"), crs = 4326)
print(sf_house)

```

Crear el mapa

```{r mapa, warning=FALSE}
map <- ggplot(data = sf_house) +
  geom_sf(aes(fill = price)) +  
  scale_fill_viridis(name = "Valor de la vivienda", option = "viridis") +
  theme_minimal() +
  labs(title = "Mapa de Valores de Vivienda")
```

Corroborar
```{r mapa_ver, warning=FALSE}
print(map)
```

Guardar el Mapa en Pdf
```{r gaurdar, warning=FALSE}
ggsave("mapa_valores_vivienda.pdf", plot = map, device = "pdf")
```

# Conclusiones

En base a las estadísticas podemos observar que el precio de las viviendas es considerablemente alto, pues la media se encuentra en  $1,399,712,145. No obstante, esta cifra también sugiere que pueden existir valores atípicos, que rondan  en precios extremadamente altos, que podrían influir en el resultado. Por otro lado, la desviación estándar nos presenta una variabilidad en los precios, es decir, estos oscilan en un rango amplio entre diferentes viviendas. Dicha observación  es consistente con la disparidad económica entre los estudiantes.






