---
title: "Pset-4"
output: html_document
date: "2024-06-07"
---

```{r setup, include=FALSE}
knitr::opts_chunk$set(echo = TRUE)
```

Taller/Problem set 4

1. set up
```{r inicio}
knitr::opts_chunk$set(echo = TRUE)
rm(list=ls())
```

2. Instalar y llamar librerías

```{r librerias, warning=FALSE }
require(pacman)
p_load(tidyverse, rio, skimr, janitor, haven, data.table, sf, rvest, ggplot2, viridis)
```


 Extraer información de internet en un html
1.1
```{r extraer, warning=FALSE}
my_url = "https://eduard-martinez.github.io/pset-4.html"
browseURL(my_url) 
my_html = read_html(my_url) 
class(my_html) 
```


Extraer todas las URLs contenidas en la página

```{r links, warning=FALSE}
url_full <- my_html %>% html_nodes("a") %>% html_attr("href")

```

 1.2 Filtrar URL

 Mantener únicamente las URLs que contengan la palabra "propiedad"
 
```{r propiedad, warning=FALSE}
url_subset <- url_full[str_detect(url_full, "propiedad")]

```
 

1.3 Iterar sobre url_subset para extraer las tablas


```{r iterar, warning=FALSE}
lista_tablas <- lapply(url_subset, function(u) {
  page <- read_html(u)
  table <- page %>% html_node("table") %>% html_table()
  return(table)
})

```


1.4 Preparar la información


```{r preparar, warning=FALSE}
db_house <- rbindlist(lista_tablas, fill = TRUE)
print(db_house)

```


2. NIPULAR LA INFORMACIÓN GIS

Convertir `db_house` en SimpleFeature

```{r convertir, warning=FALSE}
sf_house <- st_as_sf(db_house, coords = c("lon", "lat"), crs = 4326)
print(sf_house)

```

Crear el mapa

```{r mapa, warning=FALSE}
map <- ggplot(data = sf_house) +
  geom_sf(aes(fill = price)) +  
  scale_fill_viridis(name = "Valor de la vivienda", option = "viridis") +
  theme_minimal() +
  labs(title = "Mapa de Valores de Vivienda")
```

Corroborar
```{r mapa_ver, warning=FALSE}
print(map)
```

Guardar el Mapa en Pdf
```{r gaurdar, warning=FALSE}
ggsave("mapa_valores_vivienda.pdf", plot = map, device = "pdf")
```





